【裁判字號】    95,上訴,738
【裁判日期】    950425
【裁判案由】    毒品危害防制條例
【裁判全文】
臺灣高等法院臺中分院刑事判決         95年度上訴字第738號
上  訴  人
即  被  告  甲○○
上列上訴人因毒品危害防制條例案件，不服臺灣彰化地方法院95
年度訴字第182號中華民國95年2月13日第一審判決（起訴案號：
臺灣彰化地方法院檢察署94年度毒偵字第6253號、95年度毒偵字
第200號），提起上訴，本院判決如下：
    主  文
原判決關於施用第壹級毒品部分及定執行刑部分均撤銷。
甲○○連續施用第一級毒品，累犯，處有期徒刑壹年，扣案之海
洛因拾陸小包（驗後淨重參點零伍公克）沒收銷燬之；扣案之注
射針筒肆支、塑膠鏟管壹支均沒收之。
其餘上訴駁回。
撤銷改判所處之刑與上訴駁回（施用第貳級毒品部分）所處有期
徒刑參月；主刑部分，應執行有期徒刑壹年貳月。
    事  實
(一)、甲○○前因煙毒案件，經本院及原審法院各判處有期徒刑三
    年四月及二月確定，經定應執行有期徒刑三年五月確定。又
    因煙毒案件，經臺灣臺中地方法院判處有期徒刑三年二月確
    定。上開罪刑經接續執行，於民國九十三年十二月三十日執
    行完畢。另因施用毒品案件，經強制戒治後，已於九十年十
    月十七日執行期滿，並由臺灣彰化地方法院檢察署檢察官以
    九十年度戒毒偵字第一八四二、一八四三、一八四四號為不
    起訴處分在案。詎猶不思悔改，復基於施用第一級毒品海洛
    因之概括犯意，自九十四年十一月十五日起，至同年十二月
    十三日十二時許止，在其位於彰化縣鹿港鎮○○里○○路○
    段二六七號住處，以將海洛因摻水置入針筒後注射之方式及
    平均約十二小時施用一次之頻率，連續施用海洛因多次。另
    基於施用第二級毒品甲基安非他命之犯意，於九十四年十二
    月十二日，在不明網咖店內，以將甲基安非他命置於鋁箔紙
    上燒烤吸食煙霧之方式，施用甲基安非他命一次。嗣於九十
    四年十二月十四日上午九時許，在其上開住處為警查獲，並
    扣得其所有供己施用之海洛因十六小包（驗後淨重參點零伍
    公克）及施用海洛因所用之注射針筒四支、塑膠鏟管一支。
(二)、案經彰化縣警察局鹿港分局報請（海洛因部分）及臺灣彰化
    地方法院檢察署檢察官主動檢舉（甲基安非他命部分）偵查
    起訴。
    理  由
一、訊據被告甲○○對於上揭連續施用第一級毒品海洛因及施用
    一次第二級毒品安非他命之犯行坦承不諱，且其為警採集之
    尿液，送請彰化縣衛生局檢驗結果，均呈嗎啡（海洛因施用
    入人體後，水解還原成嗎啡，再循嗎啡之代謝方式排出體外
    ）及甲基安非他命之陽性反應，有委託檢驗尿液代號與真實
    姓名對照認證單、彰化縣衛生局煙毒尿液檢驗成績書各一紙
    附卷可稽。且扣案之白色粉末十六小包（驗後淨重參點零伍
    公克），復經法務部調查局鑑定結果確係海洛因無誤，有該
    局鑑定通知書一紙在卷可憑（見原審法院卷），並有該海洛
    因十六小包、注射針筒四支、塑膠鏟管一支扣案可資佐證。
    被告此部分之自白，核與事實相符，堪已採信。本件事證明
    確，被告施用第一、二級毒品海洛因及甲基安非他命犯行均
    堪認定。
二、按海洛因係毒品危害防制條例所定之第一級毒品，而甲基安
    非他命則係同條例所定之第二級毒品，均不得非法施用。核
    被告所為，係犯毒品危害防制條例第十條第一項之施用第一
    級毒品罪及同條第二項之施用第二級毒品罪。其為供施用第
    一級毒品及第二級毒品而持有各該級毒品之低度行為，應各
    為施用之高度行為所吸收，均不另論罪。又被告先後多次之
    施用第一級毒品海洛因犯行，時間緊接，犯罪構成要件相同
    ，顯係基於概括之犯意反覆為之，為連續犯，應依連續犯之
    規定，論以一罪。又被告有如事實欄所載之前科，有臺灣彰
    化地方法院檢察署刑案資料查註紀錄表、臺灣高等法院被告
    全國前案紀錄表各一紙在卷可按，其受有期徒刑之執行完畢
    後五年以內再犯本件有期徒刑以上之罪，為累犯，應依刑法
    第四十七條規定加重其刑。被告所犯上開二罪間，犯意各別
    ，罪質互殊，應予分論併罰。
三、關於施用第壹級毒品犯行部分：
    原審認被告罪證明確，予以論罪科刑，固非無見。惟查原審
    未於就被告施用第一級毒品之海洛因送鑑後之正確數量為海
    洛因拾陸小包（驗後淨重參點零伍公克）加以載述，僅泛稱
    毛重約六點八公克云云，尚有未洽。上訴人上訴意旨指摘原
    審法院判決量刑過重，雖無可取，惟原判決既有可議，即無
    可維持，自應由本院加以撤銷改判。爰審酌被告犯罪之動機
    、目的、方法、手段、施用毒品係戕害自身健康所生危害、
    所查扣毒品之數量，其前有之施用毒品記錄，品行不佳，復
    行施用毒品，及其犯後對其施用毒品海洛因犯行坦白承認，
    態度尚稱良好等一切情狀，量處被告連續施用第壹級毒品，
    有期徒刑一年。至扣案之海洛因十六小包（驗後淨重參點零
    伍公克），屬查獲之毒品，應依毒品危害防制條例第十八條
    第一項前段規定宣告沒收銷燬之。又扣案之注射針筒四支及
    塑膠鏟管壹支係被告所有、供施用海洛因所用之物一節，已
    據被告陳明在卷，應依刑法第三十八條第一項第二款之規定
    宣告沒收之。
四、關於施用第貳級毒品犯行部分：
    原審持同一見解，適用毒品危害防制條例第十條第二項、刑
    法第十一條前段、第四十七條，並審酌被告素行、施用之期
    間、動機、目的、方法、不知珍惜身體，犯罪所生危害，及
    犯後坦承犯行，態度良好等一切情狀，量處被告有期徒刑三
    月，原審法院認事用法，核無不合，量刑亦稱妥適。被告上
    訴意旨，指摘原判決量刑過重，為無理由，應予駁回。
五、又上開撤銷改判所處之刑，與上訴駁回部分所處有期徒刑三
    月，主刑部分應執行有期徒刑一年二月。
據上論結，應依刑事訴訟法第三百六十八條、第三百六十九條第
一項前段、第三百六十四條、第二百九十九條第一項前段、毒品
危害防制條例第十條第一項、第十八條第一項前段，刑法第十一
條前段、第五十六條、第四十七條、第五十一條第五款、第三十
八條第一項第二款，判決如主文。
本案經檢察官乙○○到庭執行職務。
中    華    民    國    95    年    4    月    25     日
            刑事第二庭  審判長法  官  李  璋  鵬
                              法  官  胡  森  田
                              法  官  蕭  錦  鍾
上列正本證明與原本無異。
施用第一級毒品部分得上訴。
施用第二級毒品部分不得上訴。
如不服本判決應於收受送達後十日內向本院提出上訴書狀，其未
敘述上訴之理由者並得於提起上訴後十日內向本院補提理由書（
均須按他造當事人之人數附繕本）。
                              書記官  廖  次  芬
中    華    民    國    95    年    4    月    26     日
附錄論罪科刑法條：
毒品危害防制條例第十條：
施用第一級毒品者，處六月以上五年以下有期徒刑。
施用第二級毒品者，處三年以下有期徒刑。
                                                      Ａ


司法院資訊處製作；財團法人民間司法改革基金會備份。
